【裁判字號】    98,審易,3099
【裁判日期】    981215
【裁判案由】    竊盜
【裁判全文】
臺灣高雄地方法院刑事判決            98年度審易字第3099號
公  訴  人  臺灣高雄地方法院檢察署檢察官
被      告  丁○○
                       （另案在臺灣高雄第二監獄執行中）
上列被告因竊盜案件，經檢察官提起公訴（98年度偵字第31621
號） ，被告就被訴事實為有罪之陳述，經本院告知簡式審判程
序之旨，並聽取被告與公訴人之意見後，本院裁定進行簡式審判
程序，判決如下：
    主  文
丁○○犯攜帶兇器竊盜罪，累犯，處有期徒刑捌月，扣案之T型
扳手貳支沒收；又犯攜帶兇器竊盜罪，累犯，處有期徒刑捌月，
同前所示之T 型扳手貳支沒收。應執行有期徒刑壹年貳月，扣案
之T 型扳手貳支沒收。
    事  實
一、丁○○前因違反槍砲彈藥刀械管制條例等案件，經本院以民
    國89年度訴字第892 號判決判處有期徒刑3 月、1 年6 月、
    5 月、1 年4 月、1 年（併科罰金新臺幣5 萬元）、5 年（
    併科罰金新臺幣13萬元），應執行有期徒刑9 年，併科罰金
    新臺幣16萬元。上訴後，經臺灣高等法院高雄分院以89年上
    訴字第836 號、最高法院90年度台上字第1845號判決，分別
    駁回上訴，而告確定，於94年11月28日假釋出監，並付保護
    管束。復因假釋期間再犯他罪，撤銷假釋；又於96年間因竊
    盜等案件，經臺灣屏東地方法院以96年度訴字第390 號判決
    判處有期徒刑6 月、9 月，應執行有期徒刑1 年2 月，上訴
    後，經臺灣高等法院高雄分院以96年度上訴字第1429號維持
    原判決並予減刑後，定應執行有期徒刑7 月確定，繼與上開
    殘刑接續執行，於98年1 月5 日執行完畢。仍不知警惕，意
    圖為自己不法之所有，(一)於98年10月6 日下午3 時許，在高
    雄縣大樹鄉○○○路大樹國小前，以所持客觀上足供作兇器
    使用之T 型扳手2 支為工具，撬開乙○○所有車牌號碼4953
    -LW 號自小客車之車門，再以前揭T 型扳手打開電源鎖，發
    動電門之方式，竊取前揭自小客車，得手後，供己作為代步
    之用，嗣於同年月11日下午4 時許前不久，將之棄置在高雄
    縣鳳山巿新強路345 巷口；(二)於98年10月16日上午7 時許，
    在高雄巿前鎮區○○路與廣州路口，持客觀上足供作兇器使
    用之前揭扳手2 支，以前揭方式，竊取甲○○所有之車牌號
    碼WQ-1432 號自小客車1 輛，得手後，亦供己作為代步之用
    ，於同年月16日18時許，將之棄置在高雄巿小港區○○○路
    旁。嗣於98年10月11日及16日，警方據報分別在高雄縣鳳山
    巿新強路345 巷口及高雄巿小港區○○○路旁尋獲上開2 部
    自小客車，始循線查獲，並扣得丁○○所有供前揭竊盜犯行
    所用之T 型扳手2 把。
二、案經乙○○、甲○○訴由高雄巿政府警察局左營分局移送臺
    灣高雄地方法院檢察署檢察官偵查起訴。
    理  由
一、按本件被告丁○○所犯係死刑、無期徒刑、最輕本刑為3 年
    以上有期徒刑以外之罪，其於審理程序就前揭被訴事實為有
    罪之陳述，經法官告知簡式審判程序之旨，並聽取其與公訴
    人之意見後，本院認無不得或不宜改依簡式審判程序進行之
    處，爰依刑事訴訟法第273 條之1 第1 項、第284 條之1 ，
    裁定本件進行簡式審判程序，合先敘明。
二、上開事實，業據被告於警詢、偵查及本院審理時坦承不諱（
    見偵卷第6 至14頁、第64頁、本院卷第21頁）。核與證人乙
    ○○、甲○○、吳欣怡、李隆豐於警詢中證述之情節相符（
    見偵卷第15至26頁）；並有高雄市政府警察局車輛查獲輸入
    單、高雄市政府警察局左營分局搜索扣押筆錄及扣押物品目
    錄表、高雄市政府警察局車輛尋獲電腦輸入單、車輛協尋電
    腦輸入單、贓物認領保管單、現場照片附卷可稽（見偵卷第
    38至41、49至53、第55至58頁）。足認被告之任意性自白與
    事實相符。從而，本件事證明確，被告犯行，堪以認定，應
    依法論科。
三、按刑法第321 條第1 項第3 款所稱兇器，其種類並無限制，
    凡客觀上足對人之生命、身體、安全構成威脅，具有危險性
    之兇器均屬之，且祇須行竊時攜帶此種具有危險性之兇器為
    已足，不以攜帶之初有行兇之意圖為必要 (最高法院79臺上
    字第5253號判例意旨可資參照) 。查扣案之T 型扳手2 支，
    質地堅硬，是以若持之揮打，客觀上顯然足以對人之生命、
    身體、安全構成威脅，具有危險性，應屬兇器無誤。是核被
    告所為，均係犯刑法第321 條第1 項第3 款攜帶凶器竊盜罪
    。被告所犯上開2 罪，係犯意各別、行為互殊，應分論併罰
    。又被告有如犯罪事實欄所載之前科，於98年1 月6 日縮刑
    期滿執行完畢之事實，有臺灣高等法院被告前案紀錄表1 份
    在卷可佐，其於5 年以內故意再犯本件有期徒刑以上罪，為
    累犯，均應依刑法第47條第1 項規定加重其刑。本院審酌被
    告曾有竊盜案件，經法院判刑之前科紀錄，素行不良，有前
    揭前案紀錄表可參，而被告正值壯年，不思以正當方法賺取
    財物，竟一再貪圖私利行竊，破壞他人對財產權之支配，危
    害社會治安，行為顯然可議，惟念及被告坦承犯行，態度尚
    可，所竊財物以發還被害人，損害已有減輕等一切情狀，分
    別量處如主文所示之刑，並定其應執行之刑。至扣案之T型
    扳手2 支係被告所有供前揭犯罪所用之物，業據被告供承在
    卷（見本院卷第21頁），爰依刑法第38條第1 項第2 款宣告
    沒收。
據上論斷，應依刑事訴訟法第273 條之1 第1 項、第284 條之1
、第299 條第1 項前段，刑法第321 條第1 項第3 款、第47條第
1 項、第38條第1 項第2 款、第51條第5 款，判決如主文。
本案經檢察官丙○○到庭執行職務。
中    華    民    國    98    年    12    月    15    日
                  刑事第十庭  法  官   方錦源
以上正本與原本無異。
如不服本判決應於收受判決後10日內向本院提出上訴書狀，並應
敘述具體理由。其未敘述上訴理由者，應於上訴期間屆滿後20日
內向本院補提理由書(均須按他造當事人之人數附繕本)「切勿逕
送上級法院」。
中    華    民    國    98    年    12    月    15    日
                              書記官  黃勤涵
附錄條文：
刑法第321 條第1 項第3 款
犯竊盜罪而有左列情形之一者，處6 月以上、5 年以下有期徒刑
：
三攜帶兇器而犯之者。


司法院資訊處製作；財團法人民間司法改革基金會備份。
